臺灣高等法院臺中分院刑事判決　　　　 96年度上訴字第440號
上　訴　人　臺灣彰化地方法院檢察署檢察官
上　訴　人
即　被　告　甲○○
上列上訴人因偽證案件，不服臺灣彰化地方法院95年度訴字第16
37號中華民國95年12月25日第一審判決（起訴案號：臺灣彰化地
方法院檢察署95年度偵字第2565號），提起上訴，本院判決如下
：
    主      文
上訴駁回。
    事實及理由
一、本案經本院審理結果，認第一審判決認事用法及量刑均無不
    當，應予維持，並引用第一審判決書記載之事實、證據及理
    由（如附件）。
二、上訴人即被告張張滄鎮（以下簡被告）於本院審理時未到庭
    陳述，惟據其上訴理由狀略稱：被告雖於偵查中向檢察官虛
    偽不實之陳述，而構成偽證罪，但因被告已於偵查中以書信
    自動向檢察官自首偽證犯行，自應依刑法第 172條之規定，
    減輕或免除其刑。是請鈞院考量被告自首犯行且犯後態度良
    好，准給予被告免刑之諭知等語。而上訴人即原審檢察官上
    訴意旨則謂：本案被告係故意犯偽證罪，故無修正前、後刑
    法累犯規定比較適用之必要，原審判決未逕依刑法第47條第
     1項之規定，而適用刑法第2條第1項前段及修正前刑法第47
    條之規定論以被告累犯，容有未洽等語。
二、惟查被告固於95年5月3日提出書信於臺灣彰化地方法院檢察
    署檢察官坦承其於同年 4月12日及26日偵查中結證所為陳述
    係屬不實，有書信及信封一份在卷可憑（見偵查卷第 74-75
    頁），且迄原審於95年11月17日審判時均自白偽證犯行，惟
    經原審諭知言論辯論終結，定期宣判後，被告卻具狀請求再
    予訊問，陳稱其係犯贓物罪云云，經原審裁定再開辯論，被
    告於95年12月11日原審審理時即翻異其供，改稱「我沒有偽
    證，這張支張是張倉筆交給周政毅」、「我上次審理程序所
    承認偽證不實在」等語（見原審卷第80頁反面及第81頁正面
    ），嗣經審判長反覆詰問相關事證後，被告始再承認偽證犯
    行。揆之上開情節，並參酌被告係屬累犯，是以原審判處被
    告有期徒刑6月，而未諭知免除其刑，量刑尚稱妥適。
三、復按行為後法律有變更者，適用行為時之法律，但行為後之
    法律有利於行為人者，適用最有利於行為人之法律，固為刑
    法第2條第1項明文規定，如行為後刑法條文之修正，並無有
    利或不利之情形，即應適用裁判時法，但如逕行適用行為時
    法，因結果並無不同，對判決不生影響，上訴審毋庸撤銷改
    判（最高法院95年11月 7日第21次刑事庭會議決議意旨參照
    ）。查上訴人即原審檢察官上訴指摘：本案被告故意犯偽證
    罪，無論適用刑法修正前或修正後之累犯規定，對被告並無
    所謂「有利或不利」之情形，乃原審判決未逕依刑法第47條
    第 1項之規定，而依刑法第2條第1項前段比較新舊法規定適
    用結果，而依修正前刑法第47條規定論以被告累犯，容有未
    洽等語，於法固屬的論。但因原審適用修正前刑法第47條之
    累犯規定，論處被告罪刑，與逕依裁判時即修正後刑法第47
    條第 1項規定之結果並無不同，對判決不生影響，參照上揭
    最高法院95年11月 7日第21次刑事庭會議決議意旨，上訴審
    毋庸撤銷改判。綜上所述，原審判決認定事實正確，量刑亦
    稱妥適，雖有檢察官所指上開適用法律之違誤，但非屬撤銷
    之理由。是以本件被告及檢察官之上訴請求撤銷原判決，均
    無理由，應予駁回。
四、被告經合法傳喚無正當理由不到庭，爰不待其陳述，逕行判
    決。
據上論斷，應依刑事訴訟法第371條、第373條、第368條，判決
如主文。
本案經檢察官乙○○到庭執行職務。
中　　華　　民　　國　　96　　年　　3 　　月　　20　　日
          刑事第三庭    審判長法　官  王  增  瑜
                              法　官  廖  柏  基
                              法　官  蔡  紹  良
上列正本證明與原本無異。
如不服本判決應於收受送達後十日內向本院提出上訴書狀，其未
敘述上訴之理由者並得於提起上訴後十日內向本院補提理由書（
均須按他造當事人之人數附繕本）。
                              書記官  巫  丞  晏
中　　華　　民　　國　　96　　年　　3 　　月　  20　　日
